臺灣屏東地方法院刑事判決　　　　　　　　　　　　　九十三年度訴字第九二七號
　　公　訴　人　臺灣屏東地方法院檢察署檢察官
　　被　　　告　甲○○　男三十.
右列被告因違反毒品危害防制條例案件，經檢察官提起公訴（九十三年度毒偵字第一
一二五號）及移送併辦（九十四年度毒偵字第二四六號、第四二八號），被告於本院
準備程序中就被訴事實為有罪之陳述，經本院合議庭裁定由受命法官獨任依簡式審判
程序審理，判決如左：
    主  文
甲○○連續施用第一級毒品，累犯，處有期徒刑壹年肆月，扣案之第一級毒品海洛因
合計拾貳包（其中拾壹包：合計淨重零點柒公克、包裝重點壹貳公克；其餘壹包
：淨重零點壹伍公克、包裝重零點伍玖公克）均沒收銷燬之；又連續施用第二級毒品
，累犯，處有期徒刑拾月，扣案之第二級毒品甲基安非他命合計柒包（其中陸包：驗
後毛重合計壹點伍公克；其餘壹包：驗後毛重壹點貳公克）、沾有第二級毒品甲基安
非他命殘渣之吸食器壹組，均沒收銷燬之。應執行有期徒刑貳年，扣案之第一級毒品
海洛因合計拾貳包（其中拾壹包：合計淨重零點柒公克、包裝重點壹貳公克；其
餘壹包：淨重零點壹伍公克、包裝重零點伍玖公克）、第二級毒品甲基安非他命合計
柒包（其中陸包：驗後毛重合計壹點伍公克；其餘壹包：驗後毛重壹點貳公克）、沾
有第二級毒品甲基安非他命殘渣之吸食器壹組，均沒收銷燬之。
    事  實
一、甲○○曾於民國九十一年間，因違反毒品危害防制條例案件，經本院九十一年度
    訴字第四一九號判處應執行有期徒刑一年確定（施用第一級部分判處有期徒刑八
    月、施用第二級部分判處有期徒刑五月確定），甫於九十三年七月二十一日縮短
    刑期執行完畢。又因施用毒品案件，經本院裁定送觀察勒戒後，經評定認無繼續
    施用傾向，經本院於八十七年十一月十日以八十七年度易字第六○三號判決免刑
    確定，再因施用毒品案件，經本院九十一年度毒聲字第五一三號裁定送觀察勒戒
    後，經評定認有繼續施用傾向，並經本院以九十一年度毒聲字第六六五號裁定送
    強制戒治，其間因戒治成效良好，經本院九十二年度毒聲字第五二四號裁定停止
    戒治（刑罰部分已如前述），詎仍不知戒絕，竟又基於施用第一級毒品海洛因、
    第二級毒品甲基安非他命（起訴書誤載為安非他命，經檢察官當庭更正之）之概
    括犯意，自九十三年八月十六日某時起至九十四年一月二十六日上午八時許止，
    在其位於屏東縣內埔鄉○○村○○街三二九巷一之二住處及其胞妹位於同街四○
    三巷二七號住處，以將毒品海洛因摻入香菸內吸食之方式，連續施用毒品海洛因
    多次，平均一天施用二、三次；另以將毒品甲基安非他命置於玻璃吸食器內，下
    方點火加熱燒烤，再以口鼻吸食蒸發氣體之方式，連續施用第二級甲基安非他命
    多次，平均一天施用二、三次。嗣先後為警查獲：
  1.九十三年八月二十二日九時二十分許，在其屏東縣內埔鄉○○村○○街某處為警
    查獲，並扣得第一級毒品海洛因十一包（合計淨重零點七三公克、包裝重三點一
    二公克）、第二級毒品甲基安非他命六包（驗後毛重合計一點五公克）。
  2.九十四年一月十四日二十一時三十分許，為警在其上開住處查獲。
  3.九十四年一月二十六日十時許，在屏東縣內埔鄉○○村○○街四○三巷二七號查
    獲，並扣得第一級毒品海洛因一包（淨重零點一五公克、包裝重零點五九公克）
    、及第二級毒品甲基安非他命一包（驗後毛重一點二公克）、甲○○所用且供施
    用毒品甲基安非他命所用而沾有甲基安非他命殘渣之吸食器一組（另扣案沾有第
    一級毒品海洛因殘渣之注射針筒一支，甲○○否認為其所有，且非其施用毒品海
    洛因所用，難認與本案有關）。
二、案經屏東縣警察局內埔分局報告臺灣屏東地方法院檢察署檢察官偵查起訴，及屏
    東縣警察局移送同署檢察官移送併辦。
    理  由
一、本件被告甲○○所犯係死刑、無期徒刑、最輕本刑為三年以上有期徒刑以外之罪
    ，其於本院準備程序中就被訴事實為有罪之陳述，經本院合議庭裁定由受命法官
    獨任依簡式審判程序，先予敘明。
二、右揭事實，訊據被告甲○○於本院審理中坦承不諱，而被告先後三次為警查獲，
    經採尿送鑑定結果，均呈嗎啡、甲基非他命陽性反應，有屏東縣衛生局煙毒及麻
    醉藥品委託檢驗通知書二份、臺灣檢驗科技股份有限公司濫用藥物檢驗報告一紙
    在卷可稽。此外，復有被告所有且供施用毒品甲基安非他命所用之吸食器一組及
    疑似毒品之白色粉末合計十二包、結晶合計七包扣案可佐。又上開扣案物品，經
    獲十一包：合計淨重零點七三公克、包裝重三點一二公克）、（事實3.所查獲一
    包：淨重零點一五公克、包裝重零點五九公克）】、結晶部分，則為第二級毒品
    甲基安非他命【（事實1.所查獲六包：驗後毛重合計一點五公克）、（事實3.所
    查獲一包：驗後毛重一點二公克），其餘注射針筒一支及吸食器一組則分別含有
    毒品海洛因、甲基安非他命成分，亦有法務部調查局九十三年九月十五日調科壹
    字第二四○○○三二六七號、九十四年三月十八日調科壹字第二四○○○三五三
    九號鑑定通知書各一份、中山醫學大學附設中和紀念醫院檢驗報告五份附卷可參
    。又本案雖有注射針筒一支扣案，然被告於本院審理中供稱：伊係以將毒品海洛
    因摻入香菸內之方式施用，扣案之注射針筒係他人所有等語在卷，復經本院當庭
    勘驗被告左手臂，確無針孔痕跡（見本院卷第一二三頁），是關於被告施用毒品
    海洛因之方式，自應以其於本院中之自白資以認定。被告前因施用毒品案件，經
    本院裁定送觀察勒戒後，經評定認無繼續施用傾向，經本院於八十七年十一月十
    日以八十七年度易字第六○三號判決免刑確定，再因施用毒品案件，經本院九十
    一年度毒聲字第五一三號裁定送觀察勒戒後，經評定認有繼續施用傾向，並經本
    院以九十一年度毒聲字第六六五號裁定送強制戒治，其間因戒治成效良好，經本
    院九十二年度毒聲字第五二四號裁定停止戒治，刑罰部分，則經本院九十一年度
    訴字第四一九號判處應執行有期徒刑一年確定（施用第一級部分判處有期徒刑八
    月、施用第二級部分判處有期徒刑五月確定），有卷附臺灣屏東地方法院檢察署
    刑案資料查註紀錄表、同署全國施用毒品案件紀錄表、臺灣高等法院被告全國前
    案紀錄表在卷可考，是本件被告所為施用第一級、第二級毒品犯行，自應依法論
    科。
三、按海洛因、甲基安非他命分別係毒品危害防制條例所定之第一級毒品、第二級毒
    品，均不得非法施用，是核被告甲○○所為，係犯毒品危害防制條例第十條第一
    項、第二項之施用第一級毒品、施用第二級毒品罪。被告為施用毒品海洛因、甲
    基安非他命而分別持有毒品之低度行為，已為其施用之高度行為所吸收，不另論
    罪。被告多次施用毒品海洛因、甲基安非他命犯行，時間緊接，方法相同，觸犯
    構成要件相同之罪，顯係基於概括犯意反覆為之，為連續犯，各應依刑法第五十
    六條規定，從一重論以一罪，並加重其刑。併辦意旨所指被告於右揭事實2.、3.
    時地為警查獲及被告於本院自白其施用毒品海洛因期間迄至九十四年一月二十六
    日止等事實，雖未經起訴，然與起訴部分具有連續犯之裁判上一罪關係，為起訴
    效力所及，本院應併予審理。被告曾於九十一年間，因違反毒品危害防制條例案
    件，經本院九十一年度訴字第四一九號判處應執行有期徒刑一年確定（施用第一
    級部分判處有期徒刑八月、施用第二級部分判處有期徒刑五月確定），甫於九十
    三年七月二十一日縮短刑期執行完畢，有臺灣屏東地方法院檢察署刑案資料查註
    紀錄表、臺灣高等法院被告全國前案紀錄表各一紙在卷可考，其於有期徒刑執行
    完畢五年內再犯本件有期徒刑以上之二罪，係屬累犯，均應依刑法第四十七條規
    定，各加重其刑，並均遞予加重之。爰審酌被告前有槍砲、毒品等前科，且歷經
    戒斷毒品之保安處分程序（參見前揭紀錄表），猶無法戒絕毒癮，顯見其意志不
    堅，無悔改之決心，有違政府制定毒品危害防制條例之立法美意，惟犯後坦承犯
    行，態度尚可等一切情狀，量處如主文所示之刑，並定其應執行之刑。又扣案之
    一級毒品海洛因合計十二包【（事實1.所查獲十一包：合計淨重零點七三公克、
    包裝重三點一二公克）、（事實3.所查獲一包：淨重零點一五公克、包裝重零點
    五九公克）】、第二級毒品甲基安非他命合計七包【（事實1.所查獲六包：驗後
    毛重合計一點五公克）、（事實3.所查獲一包：驗後毛重一點二公克），均屬查
    獲之毒品（包裝袋部分因與毒品無法析離，應整體視為毒品，參酌法務部調查局
    九十三年十一月十六日調科壹字第○九三六二三九六五五○號函），另被告所有
    且供施用毒品甲基安非他命所用而沾有甲基安非他命殘渣之吸食器一組，亦應整
    體視為毒品，均應依毒品危害防制條例第十八條第一項前段之規定，併予宣告沒
    收銷燬之。至扣案之注射針筒一支，經鑑定結果雖沾有第一級毒品海洛因殘渣，
    有高雄醫學大學附設中和紀念醫院檢驗報告附卷可按，然被告否認為其所有，復
    無證據證明被告有以針筒注射之方式施用毒品海洛因已如上述，自難認與本案犯
    行有關，爰不另為沒收銷燬之諭知，附此敘明。
據上論斷，應依刑事訴訟法第二百七十三條之一第一項、第二百九十九條第一項前段
，毒品危害防制條例第十條第一項、第二項、第十八條第一項前段，刑法第十一條、
第五十六條、第四十七條、第五十一條第五款，判決如主文。
本案經檢察官劉俊儀到庭執行職務。
中      華      民      國      九十四     年     四     月   十九      日
                                      臺灣屏東地方法院刑事第四庭
                                          法  官  劉敏芳
以上正本證明與原本無異。
如不服本判決應於收受本判決送達後十日內向本院提出上訴書狀，其未敘述上訴理由
者，並得於提起上訴後十日內向本院補提理由書狀（均須按他造當事人之人數附繕本
）「切勿逕送上級法院」
中      華      民      國      九十四     年     四     月   十九      日
                                          書記官  許倬維
附錄本案論罪法條：
毒品危害防制條例第十條：
施用第一級毒品者，處六月以上五年以下有期徒刑。
施用第二級毒品者，處三年以下有期徒刑。
